臺灣花蓮地方法院民事簡易判決
                                    110年度花簡字第354號
原      告  陳優美
被      告  台新國際商業銀行股份有限公司

法定代理人  尚瑞強
訴訟代理人  黃子寧律師(兼送達代收人) 
上列當事人間債務人異議之訴事件，本院於民國110年9月22日言
詞辯論終結，判決如下：
    主  文
原告之訴駁回。
訴訟費用由原告負擔。
    事 實 及 理 由
一、原告主張之事實及訴之聲明如附件民事異議之訴狀所載。補
    充：我沒有收到支付命令，前幾年很少住在花蓮。為什麼在
    十幾年後，這個帳才出來，沒有及時通知讓我知道，為什麼
    之前不去追。那時候我房子被法拍掉，我記得應該是九十幾
    年就有帳了。我有去調我的聯徵，但是都沒有這個資料，沒
    有資料是不是就是代表我沒有欠被告這筆錢。
二、被告答辯聲明：原告之訴駁回。理由：如果原告主張已經清
    償，應該提出證據。被告對原告的債權金額是新臺幣(下同)
    三十幾萬元，強制執行過好幾次，只有受償907元，這次強
    制執行債權只有請求10萬元及利息，是因為執行成本上的考
    量。只要債權不罹於時效，依法被告都可以請求，依照銀行
    的作業程序，應該都有陸陸續續跟原告催收。聯徵資料不足
    以代表原告有清償的事實，且原告應有長年未清償的情況，
    若轉為呆帳，相關資料可能不會出現在聯徵資料上。
三、本院之判斷：按當事人主張有利於己之事實者，就其事實有
    舉證之責任，民事訴訟法第277條前段定有明文。經查：
(一)被告執本院108年度司執字第20231號債權憑證，向本院對原
    告財產聲請強制執行，經本院110年度司執字第9094號受理
    ，執行程序尚未終結，此經本院調閱該執行事件卷宗核閱無
    誤。依前開債權憑證記載，執行名義名稱為本院108年度司
    促字第4840號支付命令及確定證明書，執行名義內容：債務
    人(原告)應向債權人(被告)給付378,166元，及其中88,158
    元自108年8月8日起至清償日止，按年息百分之15計算之利
    息，並賠償督促程序費用500元。被告聲請執行金額為10萬
    元，及其中88,158元自108年8月8日起至清償日止，按年息
    百分之15計算之利息。債權憑證後附「繼續執行紀錄表」記
    載，被告聲請執行案號為本院108年度司執字第22202號、10
    9年度司執字第2657號、109年度司執字第102090號、109年
    度司執字第23864號，數次執行結果僅受償907元。
(二)經本院調閱前開執行名義108年度司促字第4840號卷宗核閱
    可知：
  1.被告是於108年8月26日聲請就前開債權金額(為原告積欠之
    信用卡消費款)對原告核發執行命令，本院於108年9月4日核
    發支付命令，送達至原告花蓮縣○○市○○里000鄰○○街00巷00
    號之址，於108年9月16日因未獲會晤本人亦無受領文書之同
    居人或受僱人，而寄存在花蓮縣警察局花蓮分局中華派出所
    。前開送達之址為原告之戶籍址，亦與原告附件書狀所載住
    所址相符，依民事訴訟法第138條規定，寄存送達經10日發
    生效力，原告未於支付命令送達後20日之不變期間提出異議
    ，依民事訴訟法第521條第1項規定，前開支付命令得為執行
    名義，故被告自得據以聲請對原告財產為強制執行。
  2.依支付命令卷內被告提出之客戶帳務查詢內容可知，原告就
    此信用卡債務「最近繳款日期06/05/07」(民國96年6月5日)
    ，「最近結帳日期08/07/19」(民國108年8月7日)；而請求
    權時效為15年，消滅時效自請求權可行使時起算(民法第125
    條、第128條前段)，被告對原告前開信用卡債權可行使時起
    算時效，應在原告最近繳款日期96年6月5日之後，如以96年
    6月5日翌月96年7月5日原告未依約繳款時起算時效15年，至
    111年7月5日始罹於時效，而被告在108年8月26日即已聲請
    核發支付命令，依民法第129條規定發生時效中斷之效力，
    且於支付命令確定時效中斷事由終止時，時效重行起算(民
    法第137條)，故被告對原告之債權並未罹於時效而消滅。
(三)原告主張被告所執執行名義之債權已經其清償完畢等語，提
    出財團法人金融聯合徵信中心當事人綜合信用報告為憑(卷1
    3至27頁)，前開綜合信用報告上雖未記載被告前述對原告之
    債權，然並不能因此認定原告就此筆債務已經清償完畢，此
    外，原告亦未舉其他證據證明其確實已經清償，故原告前開
    主張即難採信。綜上所述，原告以債務已經清償、被告之請
    求權罹於時效為由，認有消滅或妨礙被告請求之事由發生，
    訴請撤銷被告所為強制執行程序，難認有理。
四、從而，原告依強制執行法第14條第2項規定請求如其訴之聲
    明所示，為無理由，應予駁回。
中　　華　　民　　國　 110　　年　　10　　月　　8 　　日
                        臺灣花蓮地方法院花蓮簡易庭
                                法  官  楊碧惠
以上正本係照原本作成。
如不服本判決，應於送達後20日內，向本院提出上訴狀並表明上
訴理由，如於本判決宣示後送達前提起上訴者，應於判決送達後
20日內補提上訴理由書（須附繕本）。
中　　華　　民　　國　 110　　年　　10　　月　　8 　　日
                                書記官  吳琬婷